【裁判字號】    92,上訴,23
【裁判日期】    920130
【裁判案由】    違反槍砲彈藥刀械管制條例
【裁判全文】
臺灣高等法院臺南分院刑事判決                九十二年度上訴字第二三號    Ｃ
      上  訴  人
      即  被  告  甲  ○  ○
右上訴人因違反槍砲彈藥刀械管制條例案件，不服臺灣臺南地方法院九十一年度訴字
第一０五四號中華民國九十一年十一月十二日第一審判決（起訴案號：臺灣臺南地方
法院檢察署九十一年度偵字第七八二三號），提起上訴，本院判決如左：
      主      文
上訴駁回。
      事      實
一、甲○○明知非經主管機關許可，不得非法持有可發射子彈具有殺傷力之改造玩具
    手槍，竟於於民國（下同）九十一年六月四日二十二時許，在台南市○○路之甘
    蔗園內拾獲仿ＢＥＲＥＴＴＡ廠半自動手槍製造之玩具手槍，換裝土造金屬槍管
    改造而成之具殺傷力玩具手槍一枝，即未經許可而無故持有。嗣於九十一年六月
    六日四時許，甲○○在台南市○○路○段二三八巷內與孫春城及綽號「阿段」者
    喝酒，因與「阿段」發生口角，即取出上開槍枝欲為壯勢，孫春城見狀勸阻而與
    甲○○拉扯，適警據報前往處理，甲○○見狀即將槍枝丟至車牌號碼ＸＤ─九二
    ０六號他人自用小客車底盤下，而經警查扣。
二、案經台南市警察局第六分局報請台灣台南地方法院檢察署檢察官偵查起訴。
      理      由
一、上訴人即被告甲○○於原審固坦承於右揭時地拾獲仿ＢＥＲＥＴＴＡ廠半自動手
    槍製造之玩具手槍，換裝土造金屬槍管改造而成之玩具手槍一枝，經警查獲之事
    實，惟矢口否認有何違反槍砲彈藥刀械管制條例之犯行，辯稱：伊對槍枝外行，
    不知道該槍具有殺傷力云云。經查：被告右揭未經主管機關許可，非法持有仿Ｂ
    ＥＲＥＴＴＡ廠半自動手槍製造之玩具手槍經警查獲之犯罪事實，業據被告甲○
    ○於警訊、偵查及原審審理時供承不諱，核與證人孫春城警訊證述情節相符，並
    有查獲警員陳鎮然於九十一年六月六日在台南市警察局金華派出所撰寫報告一紙
    附警卷可參，復有上開改造手槍一把扣案可資佐證。又上開扣案之手槍，經送請
    內政部警政署刑事警察局鑑驗結果，認定送鑑改造手槍一把（槍枝管制編號：0
    000000000號）係仿ＢＥＲＥＴＴＡ廠半自動手槍製造之玩具手槍，換
    裝土造金屬槍管改造手槍，槍枝各部機械性能良好，具有殺傷力等情，有該局九
    十一年六月二十六日刑鑑字第０九一０一四九四六一號鑑驗通知書乙份在卷可稽
    ，堪認被告持有扣案之改造玩具手槍確屬槍砲彈藥刀械管制條例所管制之具殺傷
    力手槍。再被告因喝酒與「阿段」發生口角，即取槍枝壯勢，其以不知該槍具殺
    傷力置辯，應屬事後卸責之詞，不足採信。本件事證明確，被告犯行洵堪認定。
二、核被告未經許可，持有具有殺傷力之改造玩具手槍，所為係犯槍砲彈藥刀械管制
    條例第十一條第四項之未經許可持有具殺傷力之改造手槍罪。
三、原審適用槍砲彈藥刀械管制條例第十一條第四項，刑法第十一條前段、第四十二
    條第二項，罰金罰鍰提高標準條例第二條，並審酌被告於目前社會治安因槍枝氾
    濫而日益惡化之際，非法持有改造手槍，嚴重威脅社會治安，及被告並無持上開
    改造手槍犯案暨犯後坦承持有之犯行等一切情狀，量處有期徒刑壹年貳月，併科
    罰金新臺幣伍萬肆仟元，罰金部分如易服勞役，以新台幣玖佰元即銀元佰元折
    算壹日，以資懲儆。並以扣案之改造玩具手槍乙把，為違禁物，依刑法第三十八
    條第一項第一款規定宣告沒收。核其認事用法俱無不合，量刑亦稱妥適，被告上
    訴未具理由，空言不服原判決，為無理由，應予駁回。
四、被告經合法傳喚，無正當理由不到庭，爰不待其陳述逕行判決。
據上論斷，應依刑事訴訟法第三百七十一條、第三百六十八條，判決如主文。
本案經檢察官吳忠賢到庭執行職務。
中    華    民    國      九十二      年      一      月      三十      日
                                  臺灣高等法院臺南分院刑事第二庭
                                      審判長法官  游    明    仁
                                            法官  陳    清    溪
                                            法官  蘇    重    信
右正本證明與原本無異。
如不服本判決，應於判決送達後十日內向本院提出上訴狀，其未敘述理由者並應於提
出上訴狀後十日內向本院補提理由書（應附繕本)。
                                      法院書記官  李    珍    鳳
中    華    民    國      九十二      年      二      月      六        日
附錄法條：
槍砲彈藥刀械管制條例第十一條：
未經許可，製造、販賣或運輸第四條第一項第一款所稱其他可發射金屬或子彈具有殺
傷力之各式槍砲者，處五年以上有期徒刑，併科新臺幣一千萬元以下罰金。
未經許可，轉讓、出租或出借前項所列槍砲者，處三年以上十年以下有期徒刑，併科
新臺幣七百萬元以下罰金。
意圖供自己或他人犯罪之用，而犯前二項之罪者，處無期徒刑或七年以上有期徒刑，
併科新臺幣一千萬元以下罰金。
未經許可，持有、寄藏或意圖販賣而陳列第一項所列槍砲者，處一年以上七年以下有
期徒刑，併科新臺幣七百萬元以下罰金。
第一項至第三項之未遂犯罰之。


司法院資訊處製作；財團法人民間司法改革基金會備份。
